---
title: "ARIMA Challenge"
author: "Asisten"
date: "2023-11-21"
output: html_document
---

## Deskripsi Tugas

Lakukan analitika deskriptif (pola data) dan prediktif (ARIMA) pada dataset terlampir: dataset_arima.csv (pilih salah satu sektor dari 7 sektor yang ada untuk dianalisa)

Tentukan Model ARIMA terbaik yang dapat digunakan untuk prediksi

## ARIMA Model

Model deret waktu yang popular adalah model Autoregresive Integrated Moving Averange (ARIMA) yang dikembangkan oleh George E. P. Box dan Gwilyam M. Jenkins. Identifikasi model dapat dilihat dari hasil ACF dan PACF deret waktu. ARIMA sangat baik dalam ketepatan peramalan jangka pendek, tetapi kurang tepat dalam peramalan jangka panjang. ARIMA adalah model yang mengabaikan variabel independen dalam membuat sebuah peramalan dan model yang mengansumsikan data harus stationer (Wei, 1990).

Tujuan model ARIMA adalah menentukan hubungan statistik yang baik antar variabel yang diramalkan dengan nilai masa lalu variabel tersebut sehingga peramalan dapat dilakukan dengan model tersebut. Model ARIMA merupakan gabungan dari model Autoregressive (AR) dan model Moving Average (MA).


### Import Library


```{r}
library(tidyverse)
library(tseries)
library(forecast)
```


### Import Data
```{r}
df <- read.csv('dataset_arima.csv')
#Melihat data
df
```
```{r}
col_names <- names(df)
print(col_names)
```

### Preprocessing Data
```{r}
# Analisis Deskriptif
summary(df$Clothing)
```
```{r}
# Pengukuran Pusat
mean_value <- mean(df$Clothing)
median_value <- median(df$Clothing)
mode_value <- as.numeric(names(sort(table(df$Clothing), decreasing = TRUE)[1]))

# Pemusatan Distribusi
range_value <- diff(range(df$Clothing))
quartiles <- quantile(df$Clothing, c(0.25, 0.5, 0.75))
standard_deviation <- sd(df$Clothing)

mean_value
median_value
mode_value
range_value
quartiles
standard_deviation
```


```{r}
# Mengecek dan mengatasi missing values
df <- na.omit(df)

```


```{r}
# Instal paket zoo jika belum diinstal
# install.packages("zoo")

# Memuat paket zoo
library(zoo)

# Konversi kolom "Month" ke format waktu
df$Month <- as.yearmon(df$Month, format = "%Y-%m")

# Atau jika format tanggalnya "YYYY-MM-DD", Anda dapat menggunakan:
# df$Month <- as.Date(df$Month, format = "%Y-%m-%d")

```

```{r}

# Plot data setelah konversi
plot(df$Month, df$Clothing, type = "l", col = "blue", xlab = "Month", ylab = "Clothing Sales", main = "Monthly Clothing")


```

```{r}
# Uji Phillips-Perron untuk stationer
pp_test_result <- PP.test(df$Clothing)
print(pp_test_result)
```
P-value yang rendah (0.01) menunjukkan bahwa kita dapat `menolak hipotesis nol` bahwa deret waktu memiliki akar unit atau tidak stasioner. Oleh karena itu, hasil ini menunjukkan bahwa data `df$Clothing bersifat stasioner` menurut Phillips-Perron Unit Root Test.

```{r}
# Menghasilkan histogram dari variabel Clothing
hist(df$Clothing, breaks = "Sturges", main = "Histogram Clothing", xlab = "Clothing")

```
Data cukup terdistribusi normal



```{r}
dataset_diff1 <- diff(df$Clothing)
dataset_diff2 <- diff(df$Clothing, lag = 12) 

#acf dif1
acf(dataset_diff1, main="ACF 1" , lag.max = 20)
pacf(dataset_diff1, main="PACF 1" , lag.max = 20)

#acf diff2
acf(dataset_diff2, main="ACF 2" , lag.max = 20)
pacf(dataset_diff2, main="PACF 2" , lag.max = 20)

#diff pertama
plot(dataset_diff1, type = "l", main = "Clothing ACF", xlab = "Month", ylab = "Clothing")

#diff kedua
plot(dataset_diff2, type = "l", main = "Clothing PACF", xlab = "Month", ylab = "Clothing")
```


### Model 


```{r}
library('forecast')
```



```{r}
# Fit an automatic ARIMA model
fit <- auto.arima(df$Clothing)

# Check that the residuals look like white noise
checkresiduals(fit)
```

```{r}
# Summarize the model
summary(fit)
```

```{r}
fit2 <- auto.arima(df$Clothing, stepwise = FALSE)
summary(fit2)
```
```{r}
# Melakukan forecast untuk 2 tahun ke depan
forecast_values <- forecast(fit2, h = 8)


# Melihat plot forecast menggunakan fungsi dasar
plot(forecast_values, main = "2 year forecast of Clothing")

```


```{r}
# Melihat nilai forecast
print(forecast_values)

```
```{r}
# Menghitung metrik evaluasi kinerja
accuracy(forecast_values)

```




